# António Dias Fernando Monjane



## **Detalhes Pessoais**

•

António Dias Fernando Monjane



tonymonjane14@gmail.com



+258823292859



Maputo



Male



Moçambicana



antoniomonjane.netlify.app

## **Habilidades**

Gestão de Equipas



Pensamento Estratégico



Resolução de Problemas (Crises)



# Línguas

Português

Inglês

## Educação

# Ciências da Comunicação com habilitação ao jornalismo

Escola Superior de Jornalismo, Maputo

Feb 2011 - Feb 2015

## Experiência Profissional

#### Consultor Sénior de Comunicação

Sep 2024 - Present

JLM&Associados Moçambique, SA, Maputo

- Consultoria Residente (ao Banco de Moçambique)
- Assessoria de imprensa
- Gestão de Crises
- Criação de Goodwill
- Dinamização de Comunicações

#### Relações Públicas

Nov 2021 - Sep 2024

ENHANCED MEDIA SYSTEMS (EMS), Maputo

- Assessoria de imprensa
- Gestão de Crises
- Criação de Goodwill
- Dinamização de Comunicações

#### Oficial de Comunicações

Sep 2018 - Nov 2021

ASSOCIAÇÃO DE COMÉRCIO INDÚSTRIA E SERVIÇOS (ACIS), Maputo

- Oficial de Comunicações
- Gestor de Homepage
- Produtor de Boletim Informativo Institucional
- Dinamizador de Relacionamento com Media
- Gestão de Redes Sociais

#### Jornalista

May 2015 - Oct 2020

SAPO MOÇAMBIQUE, MAPUTO

- Produção de conteúdos audiovisuais
- Composição de reportagens
- Gestão de Homepage e Medias Sociais (Facebook e Instagram)
- Dinamizador de passatempos

## Resumo

### Profissional de Comunicação Multifacetado e Especialista em Estratégias Empresariais

Com mais de 10 anos de experiência em jornalismo e comunicação corporativa, transitei estrategicamente de funções editoriais em rádio, televisão e plataformas digitais para posições de liderança em comunicação empresarial, actuando como Oficial de Comunicações e Relações Públicas. Como Consultor Sénior, destacome pela adaptação estratégica e criação de mensagens que fortalecem reputações e impulsionam resultados institucionais.